【裁判字號】    98,聲再,340
【裁判日期】    980922
【裁判案由】    偽造文書等
【裁判全文】
臺灣高等法院刑事裁定                 98年度聲再字第340號
再審聲請人
即受判決人    乙○○
              甲○○
上列聲請人等因偽造文書案件，對於本院98年度上訴字第1860號
，中華民國98年6月16日第二審確定判決（臺灣板橋地方法院97
年度訴字第4452號，起訴案號：臺灣板橋地方法院檢察署97年度
偵字第24924號），聲請再審，本院裁定如下：
    主  文
再審之聲請駁回。
    理  由
一、聲請意旨略稱：(一)再審聲請人乙○○大部分時間均在工作，
    而再審聲請人甲○○年紀大，殘障又有腦中風，對於文書本
    來就無法如同政府機關一樣加以妥善保管，且蘇恩德、蘇錫
    坤、蘇國棟為用印之本人，可隨心所欲自造書狀，原確定判
    決認定之依據，無異將證明無罪之責任歸諸於再審聲請人等
    ，明顯違反刑事訴訟法第154條之規定；(二)且本件係蘇恩德
    、蘇錫坤、蘇國棟3人故意遞送1份聲請撤銷執行命令狀，而
    後向法院主張並無遞送該份書狀，以達到陷害再審聲請人等
    之效果等語，爰以原確定判決違反刑事訴訟法第154條之規
    定及有應於審判期日調查之證據而未予調查之違法，依刑事
    訴訟法第421條規定聲請再審云云。
二、按有罪之判決確定後，為受判決人之利益聲請再審，必其聲
    請之理由合於刑事訴訟法第420條第1項所定情形之一，或合
    於同法第421條之規定者，始足當之。又經第二審確定之有
    罪判決，如就足生影響於判決之重要證據漏未審酌者，依刑
    事訴訟法第421條規定，固得為受判決人之利益聲請再審，
    但以不得上訴於第三審法院之案件為限。如為得上訴於第三
    審法院之案件，即不得以有重要證據漏未審酌為由聲請再審
    ，否則，其聲請即屬不合法（最高法院74年度台抗字第521
    號裁定意旨參照）。所謂不得上訴於第三審法院之案件，係
    依刑事訴訟法第376條之規定，根本上不許上訴於第三審者
    而言。因此類案件不得上訴於第三審，設第二審法院對於足
    生影響於判決之重要證據漏未審酌，即予判決，則判決後無
    救濟之途，為受判決人利益起見，故特許其聲請再審，以資
    救濟。至本得上訴於第三審法院之案件，而因其他程序上之
    關係，不能上訴者，除具有普通再審之原因，得聲請再審外
    ，要不許援用刑事訴訟法第421條之規定，聲請再審（最高
    法院24年抗字第361號判例意旨參照）。
三、查聲請人等聲請再審已敘明渠係以刑事訴訟法第421條所定
    之要件為聲請再審之法條依據；再者，聲請人等因犯刑法第
    216條之行使同法第210條之偽造私文書罪，經前經臺灣板橋
    地方法院以97年度訴字第4452號判決分別判處有期徒刑6月
    2月，嗣由本院以98年度上訴字第1860號判決駁回上訴，經
    上訴最高法院後，由最高法院以98年度臺上字第4685號判決
    駁回上訴確定，此有本院前科紀錄表及前開判決影本各1 件
    附卷可按。則依前揭說明，聲請人等所犯係屬得上訴於第三
    審法院之案件，即不得依刑事訴訟法第421條規定聲請再審
    。而聲請意旨認原審判決違反刑事訴訟法第154條規定，及
    有應於審判期日調查之證據而未予調查之違法云云，均屬是
    否對原判決提起非常上訴之問題，而與再審之聲請無關。是
    以
    本件再審聲請為不合法，應予駁回。
據上論斷，應依刑事訴訟法第433條，裁定如主文。
中    華    民    國    98    年    9    月    22    日
                  刑事第五庭    審判長法  官    高明哲
                                      法  官    林洲富
                                      法  官    高玉舜
以上正本證明與原本無異。
如不服本裁定，應於收受送達後五日內向本院提出抗告狀。
                                      書記官    許雅凌
中    華    民    國    98    年    9     月    23    日


司法院資訊處製作；財團法人民間司法改革基金會備份。
